【裁判字號】    97,易,3332
【裁判日期】    971006
【裁判案由】    故買贓物等
【裁判全文】
臺灣臺中地方法院刑事判決              97年度易字第3332號
公  訴  人  臺灣臺中地方法院檢察署檢察官
被      告  甲○○
選任辯護人  黃錦郎律師
上列被告因竊盜案件，經檢察官提起公訴（97年度偵字第12280
號），復經本院合議庭裁定由受命法官獨任行簡式審判程序，本
院判決如下：
    主    文
甲○○如附表各該編號所犯之竊盜罪，各處如附表所示之刑。應
執行有期徒刑貳年。
    犯罪事實
一、甲○○為「煌裕汽車材料有限公司」（下稱煌裕公司）之員
    工，竟均基於意圖為自己不法所有之竊盜犯意，趁職務之便
    ，分別於民國（下同）97年1月15日起至97年2月28日止之附
    表所載之時間，共12次，均在臺中縣梧棲鎮○○路○段292-7
    號煌裕公司，均以起重機將置放於上址公司倉庫內之全新尚
    未組裝之汽車拉桿半成品，以搬運至公司所有車號0658-FY
    號小貨車上之方式，每次竊取重量如附表所示，得手後即據
    為己有，將之載運至臺中縣梧棲鎮○○路66號乙○○經營之
    同辰汽機車回收場（被訴故買贓物部分另行審結）予以變賣
    牟利。
二、案經煌裕公司訴由臺中縣警察局清水分局報請臺灣臺中地方
    法院檢察署檢察官偵查起訴，復經本院合議庭裁定由受命法
    官獨任行簡式審判程序。
    理    由
一、訊據被告甲○○對上揭竊盜犯行於警詢、偵訊及本院均坦承
    不諱，復據告訴人煌裕公司之副總經理丙○○於偵訊指訴在
    卷，並有同案被告乙○○於偵訊供述被告甲○○確曾出售拉
    桿半成品等情在卷，並有同宸興企業社向被告甲○○如附表
    所載時間以回收價格購買附表所載重量之汽車拉桿半成品之
    收據14紙、被告甲○○所販售之同型拉桿（連同鐵籠）照片
    可佐，足認被告自白與事實相符。至告訴代理人認被告甲○
    ○竊取之次數及數量除附表所載外，尚有於96年12月間竊取
    1萬6,018公斤之汽車拉桿半成品乙節，無非因認告訴人煌裕
    公司進行年度清點時發現共短少6萬3,538公斤之汽車拉桿為
    據，然查，被告甲○○在偵訊中供稱：「（12月賣幾次？）
    我真的記不起來賣幾次，數字是告訴人公司統計出來的，因
    為我收據都丟了」等語，顯見被告甲○○對竊取之次數、數
    量均記憶不清，難認有自白此部分之犯罪，參以有回收場收
    據之部分僅有附表之各該次，再庫存清點短少原因甚多，亦
    有庫存數量之誤差、他人行竊等諸多原因，自難僅以告訴人
    煌裕公司庫存清點之短少數量，遽即認均係被告所行竊，其
    理亦明，是告訴代理人此部分所述，實難採信；且查，此部
    分既未據檢察官起訴，復與前開起訴並有罪部分無裁判上一
    罪關係，自非本院審理範圍所及，併此敘明。本件事證明確
    ，被告上揭竊盜犯行堪予認定。
二、核被告甲○○如附表編號1至12所為，均係犯刑法第320條第
    1項之普通竊盜罪。公訴人雖認被告甲○○如附表之竊取行
    為，係於密切接近之時間、相同之地點，侵害同一之法益，
    係屬接續犯云云，惟查，被告除附表編號2之95年1月15日於
    同日接續竊取之2次行為，及附表編號9之97年2月20日於同
    日接續竊取之2次行為，係時間密接，侵害同一法益，各可
    認係一行為之接續動作外，餘如附表所示之12次竊盜犯行，
    時間短則相隔1日，長則相隔11日，顯已非時間空間緊密連
    接為之，而係犯意各別，行為互殊，應予分論併罰。爰審酌
    被告並無其他前科，其年輕力壯，未思以勞力獲取正當報酬
    ，因自己經濟壓力甚大，每月收入僅約2萬餘元，須奉養母
    親、肢障父親及妻小，另自己亦有打玩電玩花費，遂鋌而走
    險，其任職於煌裕公司，竟趁上班時間駕駛起重機、小貨車
    行竊非屬自己持有保管之公司倉庫物品，又本件竊盜犯行共
    12次，再考其所竊取之物品係全新汽車拉桿半成品，各該竊
    盜犯行所竊取之重量約在2千公斤至5千公斤之間，再被告將
    所竊得之贓物以回收物低價變賣，雖其獲利有限，合計亦約
    50多萬元，然參考被害人煌裕公司於附帶民事訴訟提出之成
    本計算表，上開失竊物品之成本合計已達數百萬元，對被害
    人所致之損失甚高，再被告遲未能與被害人達成和解，暨其
    犯後坦承犯行之犯後態度等一切情狀，各量處如主文所示之
    刑，並定其應執行之刑。
據上論斷，依刑事訴訟法第273條之1、第299條第1項前段，刑法
第320條第1項、第51條第5款，刑法施行法第1條之1，判決如主
文。
中    華    民    國    97    年    10    月    6     日
                          臺灣臺中地方法院刑事第十庭
                                法  官  黃家慧
附表：
┌──┬──────┬────┬─────────────┬──────────┐
│編號│  竊取時間  │竊取重量│    所犯之罪及所處之刑    │備            註    │
│    │  （民國）  │（公斤）│                          │                    │
├──┼──────┼────┼─────────────┼──────────┤
│ 1  │ 97年1月10日│2,080   │刑法第320條第1項之竊盜罪，│起訴書附表編號 1    │
│    │            │        │處有期徒刑肆月，如易科罰金│                    │
│    │            │        │，以新臺幣壹仟元折算壹日。│                    │
├──┼──────┼────┼─────────────┼──────────┤
│ 2  │97年1月15日 │3,540 及│刑法第320條第1項之竊盜罪，│起訴書附表編號 2、3 │
│    │（接續2次） │3,300   │處有期徒刑肆月，如易科罰金│                    │
│    │            │        │，以新臺幣壹仟元折算壹日。│                    │
├──┼──────┼────┼─────────────┼──────────┤
│ 3  │97年1月24日 │3,240   │刑法第320條第1項之竊盜罪，│起訴書附表編號 4    │
│    │            │        │處有期徒刑肆月，如易科罰金│                    │
│    │            │        │，以新臺幣壹仟元折算壹日。│                    │
├──┼──────┼────┼─────────────┼──────────┤
│ 4  │97年1月30日 │5,350   │刑法第320條第1項之竊盜罪，│起訴書附表編號 5    │
│    │            │        │處有期徒刑肆月，如易科罰金│                    │
│    │            │        │，以新臺幣壹仟元折算壹日。│                    │
├──┼──────┼────┼─────────────┼──────────┤
│ 5  │97年1月31日 │4,560   │刑法第320條第1項之竊盜罪，│起訴書附表編號 6    │
│    │            │        │處有期徒刑肆月，如易科罰金│                    │
│    │            │        │，以新臺幣壹仟元折算壹日。│                    │
├──┼──────┼────┼─────────────┼──────────┤
│ 6  │97年2月1日  │3,540   │刑法第320條第1項之竊盜罪，│起訴書附表編號 7    │
│    │            │        │處有期徒刑肆月，如易科罰金│                    │
│    │            │        │，以新臺幣壹仟元折算壹日。│                    │
├──┼──────┼────┼─────────────┼──────────┤
│ 7  │97年2月12日 │3,910   │刑法第320條第1項之竊盜罪，│起訴書附表編號 8    │
│    │            │        │處有期徒刑肆月，如易科罰金│                    │
│    │            │        │，以新臺幣壹仟元折算壹日。│                    │
├──┼──────┼────┼─────────────┼──────────┤
│ 8  │97年2月14日 │2,210   │刑法第320條第1項之竊盜罪，│起訴書附表編號 9    │
│    │            │        │處有期徒刑肆月，如易科罰金│                    │
│    │            │        │，以新臺幣壹仟元折算壹日。│                    │
├──┼──────┼────┼─────────────┼──────────┤
│ 9  │97年2月20日 │2,390 及│刑法第320條第1項之竊盜罪，│起訴書附表編號10、11│
│    │（接續2次） │3,120   │處有期徒刑肆月，如易科罰金│                    │
│    │            │        │，以新臺幣壹仟元折算壹日。│                    │
├──┼──────┼────┼─────────────┼──────────┤
│10  │97年2月22日 │2,720   │刑法第320條第1項之竊盜罪，│起訴書附表編號 12   │
│    │            │        │處有期徒刑肆月，如易科罰金│                    │
│    │            │        │，以新臺幣壹仟元折算壹日。│                    │
├──┼──────┼────┼─────────────┼──────────┤
│11  │97年2月25日 │3,020   │刑法第320條第1項之竊盜罪，│起訴書附表編號 13   │
│    │            │        │處有期徒刑肆月，如易科罰金│                    │
│    │            │        │，以新臺幣壹仟元折算壹日。│                    │
├──┼──────┼────┼─────────────┼──────────┤
│12  │97年2月28日 │4,540   │刑法第320條第1項之竊盜罪，│起訴書附表編號 14   │
│    │            │        │處有期徒刑肆月，如易科罰金│                    │
│    │            │        │，以新臺幣壹仟元折算壹日。│                    │
└──┴──────┴────┴─────────────┴──────────┘
上正本證明與原本無異。
如不服本判決，應於收受送達後10日內向本院提出上訴書狀（應
敘述具體理由並附繕本）。
上訴書狀如未敘述理由，應於上訴期間屆滿後20日內補提理由書
於本院。
                                書記官  陳靖騰
中    華    民    國    97    年    10    月    6     日
所犯法條：
刑法第320條第1項
意圖為自己或第三人不法之所有，而竊取他人之動產者，為竊盜
罪，處 5 年以下有期徒刑、拘役或 5 百元以下罰金。


司法院資訊處製作；財團法人民間司法改革基金會備份。
